# 求问陈版主关于联营企业报表折算的问题

提问人：娜 123 时间：2023-08-02 19:13:49
请问一下联营企业为境外企业，其核算报表本位币为外币，其差异在本公司确认投资损益时应如何进行核算，感谢

回答人：chenyiwei
当联营企业为境外企业，以人民币以外的货币作为本位币时，在权益法核算之前，应首先依据《企业会计准则第19 号——外币折算》关于外币报表折算的相关规定，将其报表折算到人民币，再以折算后的报表为基础进行权益法核算。
在权益法核算中，在该联营企业的“其他综合收益——外币报表折算差额”中所占的份额应确认为“其他综合收益——将来可转损益的其他综合收益——在联营企业可转损益的其他综合收益中所占份额”。